臺灣高等法院刑事裁定
110年度聲字第1386號
聲  請  人  臺灣高等檢察署檢察官
受  刑  人  應中權

                    籍設宜蘭縣○○鄉○○村○○路0段000巷○○○○0號（法務部○○○○○○○）

上列聲請人因受刑人數罪併罰有二裁判以上，聲請定其應執行之
刑（聲請案號：臺灣高等檢察署110年度執聲字第599號），本院
裁定如下：
    主  文
應中權犯如附表所示各罪所處之刑，應執行有期徒刑陸年陸月。
    理  由
一、聲請意旨略以：上列受刑人應中權因竊盜等數罪，先後經判
    決確定如附表，應依刑法第50條第1項第1款、第2項、第53
    條、第51條第5款規定，定其應執行之刑，爰依刑事訴訟法
    第477條第1項聲請裁定等語。
二、按「裁判確定前犯數罪者，併合處罰之。但有下列情形之一
    者，不在此限：一、得易科罰金之罪與不得易科罰金之罪。
    二、得易科罰金之罪與不得易服社會勞動之罪。三、得易服
    社會勞動之罪與不得易科罰金之罪。四、得易服社會勞動之
    罪與不得易服社會勞動之罪」、「前項但書情形，受刑人請
    求檢察官聲請定應執行刑者，依第51條規定定之」、「數罪
    併罰，有二裁判以上者，依第51條之規定，定其應執行之刑
    」、「數罪併罰，分別宣告其罪之刑，依下列各款定其應執
    行者：……五、宣告多數有期徒刑者，於各刑中之最長期以上
    ，各刑合併之刑期以下，定其刑期。但不得逾30年」，刑法
    第50條第1項、第2項、第53條、第51條第5款分別定有明文
    。再者，法律上屬於自由裁量之事項，有其外部性界限及內
    部性界限，並非概無拘束。依據法律之具體規定，法院應在
    其範圍選擇為適當之裁判者，為外部性界限；而法院為裁判
    時，應考量法律之目的，及法律秩序之理念所在者，為內部
    性界限。法院為裁判時，二者均不得有所踰越。在數罪併罰
    ，有二裁判以上，定其應執行之刑時，固屬於法院自由裁量
    之事項，然仍應受前揭外部性界限及內部性界限之拘束（最
    高法院94年度台非字第233號判決意旨參照）。又刑事訴訟
    法第370條第2項「前項所稱刑，指宣告刑及數罪併罰所定應
    執行之刑」、第3項「第1項規定，於第一審或第二審數罪併
    罰之判決，一部上訴經撤銷後，另以裁定定其應執行之刑時
    ，準用之」之規定，已針對第二審上訴案件之定應執行之刑
    ，明定有不利益變更禁止原則之適用；而分屬不同案件之數
    罪併罰有應更定執行刑之情形，倘一裁判宣告數罪之刑，曾
    經定其執行刑，再與其他裁判宣告之刑定其執行刑時，在法
    理上亦應同受此原則之拘束，亦即，另定之執行刑，其裁量
    所定之刑期，不得較重於前定之執行刑加計後裁判宣告之刑
    之總和（最高法院103年度台抗字第707號、第674號裁定意
    旨參照）。
三、經查：受刑人因犯如附表所示之罪，經如附表所示法院各判
    處如附表所示之刑，均經分別確定在案，此有臺灣新北地方
    法院107年度審簡字第1463號刑事簡易判決、108年度審易字
    第2416號刑事判決、臺灣臺北地方法院108年度審簡字第416
    號刑事簡易判決、臺灣桃園地方法院108年度簡字第67號刑
    事簡易判決、108年度易字第772號刑事判決、108年度審易
    字第2671號刑事判決、109年度審易字第44號刑事判決、臺
    灣士林地方法院107年度審易字第2636號刑事判決、108年度
    審易字第1798號刑事判決、本院109年度上易字第95號刑事
    判決及本院被告前案紀錄表等在卷可參。受刑人所犯上開各
    罪中，有得易科罰金亦得易服社會勞動之罪（附表編號1至3
    ），復有不得易科罰金亦不得易服社會勞動之罪（附表編號
    4至10），雖已合於刑法第50條第1項但書規定，惟受刑人已
    請求檢察官聲請定其應執行刑，有「刑事聲請狀」存卷可憑
    ，自應依據刑法第50條第2項規定，依同法第51條規定定其
    應執行刑。茲檢察官聲請最後事實審之本院就受刑人所犯如
    附表所示之罪定其應執行之刑，本院審核後認檢察官之聲請
    於法並無不合，爰就受刑人所犯如附表所示之罪，依刑法第
    51條第5款限制加重原則規定之外部性界限（即以最長期宣
    告刑有期徒刑9月為下限，以宣告刑總和有期徒刑15年4月為
    上限），並參酌(1)如附表編號1至8所示之罪曾經臺灣桃園
    地方法院以109年度聲字第2065號裁定應執行有期徒刑5年6
    月確定；(2)如附表編號9至10所示之罪曾經臺灣士林地方法
    院以108年度審易字第1798號判決應執行有期徒刑3年，嗣經
    本院以109年度上易字第95號判決上訴駁回確定等情【是此
    時裁量所定之刑期，不得較重於前定各執行刑（有期徒刑5
    年6月、3年）總和有期徒刑8年6月】，再考量受刑人之犯罪
    次數、情節及貫徹刑法量刑公平正義理念（按受刑人所犯如
    附表所示之罪，雖有侵入住宅竊盜未遂、踰越牆垣侵入住宅
    竊盜、侵入住宅竊盜、踰越安全設備侵入住宅竊盜罪名之別
    ，然均屬加重竊盜類型犯罪，且犯罪時間均係為民國107年
    下半年，犯罪時間相隔未遠，犯罪類型、行為態樣、手段、
    動機相同或相類，責任非難重複程度相對較高）等情，定受
    刑人應執行之刑。
據上論斷，應依刑事訴訟法第477條第1項，刑法第50條第2項、
第53條、第51條第5款，裁定如主文。
中　　華　　民　　國　　110 　年　　4 　　月　　12　　日
                  刑事第十八庭  審判長法  官  何俏美
                                      法  官  葉乃瑋
                                      法  官  黃紹紘
以上正本證明與原本無異。
不得抗告。
                                      書記官  顏淑華
中　　華　　民　　國　　110 　年　　4 　　月　　15　　日

附表
編    號  1 2 3 罪    名  竊盜 （侵入住宅竊盜未遂罪） 竊盜 （踰越牆垣侵入住宅竊盜罪） 竊盜 （侵入住宅竊盜罪） 宣 告 刑  有期徒刑4月 有期徒刑6月 （共3罪） 有期徒刑6月 （共2罪） 犯罪日期  民國107年10月1日 均為107年10月2日 均為107年7月18日 偵查機關年度案號  臺灣新北地方檢察署107年度偵字第32041號 臺灣臺北地方檢察署107年度偵字第27839號 臺灣桃園地方檢察署107年度偵字第29266號 最後事實審 法院 臺灣新北地方法院 臺灣臺北地方法院 臺灣桃園地方法院  案號 107年度審簡字第1463號 108年度審簡字第416號 108年度簡字第67號  判決日期 107年11月30日 108年3月26日 108年2月27日 確定判決 法院 臺灣新北地方法院 臺灣臺北地方法院 臺灣桃園地方法院  案號 107年度審簡字第1463號 108年度審簡字第416號 108年度簡字第67號  確定日期 108年1月18日 108年4月25日 108年3月25日 是否為得易科罰金之案件  是 是 是 是否為得易服社會勞動之案件  是 是 是 備    註  臺灣新北地方檢察署108年度執字第2041號 臺灣臺北地方檢察署108年度執字第3627號 臺灣桃園地方檢察署108年度執字第7158號   編號1至8業經臺灣桃園地方法院以109年度聲字第2065號裁定應執行有期徒刑5年6月確定（臺灣桃園地方檢察署109年度執更字第2627號）   

編    號  4 5 6 罪    名  竊盜 （侵入住宅竊盜罪） 竊盜 （①踰越安全設備侵入住宅竊盜罪、②侵入住宅竊盜罪） 竊盜 （踰越安全設備侵入住宅竊盜罪） 宣 告 刑  有期徒刑7月 （共3罪） 有期徒刑9月 （共2罪） 有期徒刑7月 犯罪日期  均為107年7月26日 ①107年6月3日 ②107年6月8日 107年9月25日 偵查機關年度案號  臺灣桃園地方檢察署108年度偵字第865號 臺灣士林地方檢察署107年度偵緝字第1310號 臺灣新北地方檢察署108年度偵緝字第2324號 最後事實審 法院 臺灣桃園地方法院 臺灣士林地方法院 臺灣新北地方法院  案號 108年度易字第772號 107年度審易字第2636號 108年度審易字第2416號  判決日期 108年10月1日 108年9月25日 108年9月30日 確定判決 法院 臺灣桃園地方法院 臺灣士林地方法院 臺灣新北地方法院  案號 108年度易字第772號 107年度審易字第2636號 108年度審易字第2416號  確定日期 108年10月28日 108年10月28日 108年11月4日 是否為得易科罰金之案件  否 否 否 是否為得易服社會勞動之案件  否 否 否 備    註  臺灣桃園地方檢察署108年度執字第16502號 臺灣士林地方檢察署108年度執字第6264號 臺灣新北地方檢察署109年度執字第349號   編號1至8業經臺灣桃園地方法院以109年度聲字第2065號裁定應執行有期徒刑5年6月確定（臺灣桃園地方檢察署109年度執更字第2627號）   

編    號  7 8 9 罪    名  竊盜 （侵入住宅竊盜罪） 竊盜 （侵入住宅竊盜罪） 竊盜 （侵入住宅竊盜罪） 宣 告 刑  有期徒刑8月 有期徒刑8月 有期徒刑8月 （共6罪） 犯罪日期  107年11月6日 107年12月12日 均為107年12月3日 偵查機關年度案號  臺灣桃園地方檢察署108年度偵字第28178號 臺灣桃園地方檢察署108年度偵字第30576號 臺灣士林地方檢察署108年度偵緝字第927號等 最後事實審 法院 臺灣桃園地方法院 臺灣桃園地方法院 臺灣高等法院  案號 108年度審易字第2671號 109年度審易字第44號 109年度上易字第95號  判決日期 108年12月27日 109年2月21日 109年4月29日 確定判 決 法院 臺灣桃園地方法院 臺灣桃園地方法院 臺灣高等法院  案號 108年度審易字第2671號 109年度審易字第44號 109年度上易字第95號  確定日期 109年1月30日 109年3月27日 109年4月29日 是否為得易科罰金之案件  否 否 否 是否為得易服社會勞動之案件  否 否 否 備    註  臺灣桃園地方檢察署109年度執字第6102號 臺灣桃園地方檢察署109年度執字第6175號 臺灣士林地方檢察署109年度執字第2909號   編號1至8業經臺灣桃園地方法院以109年度聲字第2065號裁定應執行有期徒刑5年6月確定（臺灣桃園地方檢察署109年度執更字第2627號）  編號9至10（聲請書附表誤載為編號10至11）業經臺灣士林地方法院以108年度審易字第1798號判決應執行有期徒刑3年，嗣經臺灣高等法院以109年度上易字第95號判決上訴駁回確定 

編    號  10 罪    名  竊盜 （踰越安全設備侵入住宅竊盜罪） 宣 告 刑  有期徒刑8月 （共5罪） 犯罪日期  均為107年12月3日 偵查機關年度案號  臺灣士林地方檢察署108年度偵緝字第927號等 最後事實審 法院 臺灣高等法院  案號 109年度上易字第95號  判決日期 109年4月29日 確定判決 法院 臺灣高等法院  案號 109年度上易字第95號  確定日期 109年4月29日 是否為得易科罰金之案件  否 是否為得易服社會勞動之案件  否 備    註  臺灣士林地方檢察署109年度執字第2909號   編號9至10（聲請書附表誤載為編號10至11）業經臺灣士林地方法院以108年度審易字第1798號判決應執行有期徒刑3年，嗣經臺灣高等法院以109年度上易字第95號判決上訴駁回確定